【裁判字號】    96,訴,4474
【裁判日期】    970124
【裁判案由】    毒品危害防制條例
【裁判全文】
臺灣板橋地方法院刑事判決              96年度訴字第4474號
公  訴  人  臺灣板橋地方法院檢察署檢察官
被      告  甲○○
上列被告因違反毒品危害防制條例案件，經檢察官提起公訴（96
年度毒偵字第8230、8732號），被告於準備程序中對被訴事實為
認罪之陳述，本院合議庭裁定由受命法官獨任行簡式審判程序，
判決如下：
    主  文
甲○○施用第一級毒品，處有期徒刑捌月，扣案之海洛因壹包（
驗餘淨重零點陸玖伍陸公克）沒收銷燬；又施用第二級毒品，處
有期徒刑伍月，吸食器壹組、分裝勺壹支、玻璃球壹個沒收。應
執行有期徒刑壹年，扣案之海洛因壹包（淨重零點陸玖伍陸公克
）沒收銷燬，吸食器壹組、分裝勺壹支、玻璃球壹個沒收。
    事  實
一、甲○○於民國96年初因施用毒品案件，經本院96年度毒聲字
    第390 號裁定送觀察、勒戒後，認無繼續施用毒品之傾向，
    於96年4 月4 日執行完畢釋放出所，並由臺灣板橋地方法院
    檢察署（下稱板橋地檢署）檢察官以96年度毒偵字第1628號
    為不起訴處分確定。詎其仍不知悔改，猶於勒戒執行完畢後
    5 年內，明知海洛因、甲基安非他命經毒品危害防制條例列
    為第一級、第二級毒品，不得施用、持有，竟分別基於接續
    施用第一級、第二級毒品之犯意，（一）於96年10月14日下
    午，在位於臺北縣板橋市○○路○ 段138 巷11號3 樓住處內
    ，先後將第一級毒品海洛因摻入香菸方式，點火施用第一級
    毒品，另將第二級毒品甲基安非他命置放於吸食器內，下以
    火燒烤之方式，吸食安非他命。嗣於96年10月14日19時30分
    許，為警在上址查獲，並扣得甲○○所有供施用安非他命所
    用之吸食器1 組、分裝勺1 支、玻璃球1 個，經警移送板橋
    地檢署檢察官訊問後，於96年10月15日具保釋放。（二）同
    年月24日22時許，在臺北縣板橋市○○路某友人之住處，先
    後以同上方式，分別施用第一級毒品海洛因、第二級毒品甲
    基安非他命，迨同年月25日零時10分許時，甲○○行經臺北
    縣板橋市○○街33巷26號前為警再查獲，並扣得其攜帶之第
    一級毒品海洛因1 包（驗餘淨重0 ‧6956公克）。
二、案經臺北市政府警察局中山分局及臺北縣政府警察局三重分
    局移送臺灣板橋地方法院檢察署檢察官偵查起訴。本院於準
    備程序進行中，被告就被訴事實為有罪之陳述，經告知被告
    簡式審判程序之旨，並聽取當事人意見後，裁定進行簡式審
    判程序。
    理  由
一、訊據被告甲○○對於施用第一級、第二級毒品之犯行坦承不
    諱，被告於上述時間、地點為警查獲，採其尿液送驗結果，
    均呈海洛因代謝物嗎啡類、甲基安非他命類陽性反應，臺灣
    檢驗科技股有限公司96年10月29日、臺灣尖端先進生技醫藥
    股份有限公司96年11月2 日濫用藥物檢驗報告2 份在卷可按
    。又查扣之白粉1 包，確含毒品海洛因成分，驗餘淨重0 ‧
    6956公克，此亦有交通部民用航空局航空醫務中心96年11月
    13日毒品鑑定書可憑，此外復有吸食器1 組、分裝勺1 支、
    玻璃球1 個扣案足資佐證，被告自白核與事實相符。再被告
    前因施用毒品於96年4 月4 日執行勒戒完畢釋放出所，有前
    案查註紀錄表之記載可憑，其於執行完畢後5 年內再犯毒品
    危害防制條例第10條之罪，應予刑事訴究，本件事證已甚明
    確，被告犯行堪以認定。
二、核被告甲○○所為，係犯毒品危害防制條例第10條第1 項、
    第2 項之罪，其持有第一級毒品海洛因、第二級毒品安非他
    命之低度行為，均為施用毒品之高度行為所吸收，不另論罪
    。又被告所犯前揭二罪名間，犯意各別，罪名有異，應分論
    並罰，並定其應執行刑。再被告先後雖2 次觸犯上開2 罪名
    ，然犯行僅相隔約10日，時日緊接，先後施用海洛因、安非
    他命之方式相同，犯罪手法亦復同一，顯係基於單一犯罪之
    意思，分次實施犯罪行為，核屬接續犯，爰僅論以毒品危害
    防制條例第10條第1 項、第2 項各1 罪。審酌被告前有施用
    毒品之犯行，仍不知悔悟，故態復萌，再次施用毒品，無視
    於毒品對於自身健康之戕害及國家對於杜絕毒品犯罪之禁令
    ，惟審酌被告犯後坦承犯行，態度尚佳，及施用毒品者均具
    有相當程度之生理成癮性及心理依賴性，戒除不易，且犯罪
    心態與一般刑事犯罪之本質不同，非難性較低等一切情狀，
    量處如主文所示之刑，以資懲儆。另扣案之毒品海洛因1 包
    （驗餘淨重0 ‧6956公克），依毒品危害防制條例第18條第
    1 項之規定宣告沒收銷燬；另吸食器1 組、分裝勺1 支、玻
    璃球1 個，均係被告所有供施用安非他命所用之物，此據被
    告於本院準備程序中供明，應依刑法第38條第1 項第2 款之
    規定沒收。
據上論斷，應依刑事訴訟法第273 條之1 第1 項、第299 條第1
項前段，毒品危害防制條例第10條第1 項、第2 項、第18條第1
項前段，刑法第11條前段、第51條第5 款、第38條第1 項第2 款
，判決如主文。
本案經檢察官連思藩到庭執行職務。
中    華    民    國    97    年    1     月    24    日
                  刑事第5庭    法  官  陳財旺
以上正本證明與原本無異
如不服本判決應於送達後10日內敘明上訴理由向本院提出上訴狀
                               書記官  周百川
中    華    民    國    97    年    1     月    24    日
附錄本案論罪科刑法條全文：
毒品危害防制條例第10條：
施用第一級毒品者，處6 月以上5 年以下有期徒刑。
施用第二級毒品者，處3 年以下有期徒刑。


司法院資訊處製作；財團法人民間司法改革基金會備份。
